# 本年企业合并取得的子公司对原控股股东进行利润分配，合并报表怎么处理？

提问人：Yanlinqin 时间：2011-03-23 17:01:57
A公司 2010 年 6 月份从B公司处购买C公司90%的股权，形成非同一控制下的企业合并，购买日为 6 月 30 日。购买价款按C公司 2010 年初的评估价值确定，并约定年初至购买日的C公司利润归原股东B所有。 2011 年，C公司进行 2010 年的利润分配，其中B（原股东）公司分得按协议应分得的 2010 年 1 至 6 月利润X万元。 会计处理: C公司仍按原成本记账，不按评估值调账。 A公司个别报表长期股权投资按购买价款按成本法核算， 2011 年分回 2010 年C公司利润记入投资收益。 A公司合并日合并报表中，C公司资产负债按其年初评估值持续计量到购买日时的金额合并。假定持续计量的净资产公允值与购买价款相等。 A公司合并报表中，C公司资产负债按评估价值计量。由于C公司评估增值较大，导致合并报表中C公司资产折旧和摊销成本大增，合并报表层面C公司 2010 年亏损。 请问：由于C公司仍按原成本记账，导致 2010 年存在可供分配利润，并且于 2011 年向原股东分配股利，在合同报表中应如何反映对原股东的股利分配？

回答人：chenyiwei
这种情况一般认为有两种处理方法（但不能同时使用）：一是认为这是对购买日所取得的净资产价值的一种调整，因此把应归属于原股东的C公司 2010 年 1 ～ 6 月净利润的相应份额从购买日取得的净资产中剔除而转为负债；第二种做法是认为这是对购买对价的一种调整，即为取得C公司的净资产而支付了额外的对价。上述这两种做法下计算的购买日商誉金额应当是相同的。 上述原则应当适用于所有情况，与这部分“年初至购买日应归属于原股东的利润额”的具体确定方法无关。

回答人：chenyiwei
回复 藤椅 Yanlinqin 的帖子这已经是法律问题而不是会计问题了。新老股东需要首先就此问题协商达成协议之后，才能进行会计处理。